【裁判字號】    88,易,1375
【裁判日期】    890328
【裁判案由】    妨害自由
【裁判全文】
臺灣嘉義地方法院刑事判決                        八十八年度易字第一三七五號
    公  訴  人  臺灣嘉義地方法院檢察署檢察官
    被      告  乙○○
右列被告因恐嚇案件，經檢察官提起公訴（八十八年度偵字第六一一九號），本院判
決如左：
    主  文
乙○○以加害財產之事，恐嚇他人致生危害於安全，處拘役伍拾日，如易科罰金，以
參佰元折算壹日。
    事  實
一、乙○○因其父陳自冰曾進住於甲○○所開設，位於嘉義縣大林鎮中林里中林一五
    五號之「中林安養中心」後，發生昏迷不醒之現象，疑係甲○○遲延送醫致其父
    陳自冰死亡，因向甲○○要求民事損害賠償未果，心生不滿，竟於八十八年八月
    二十一日上午十時許（起訴書誤載為同年月十七日），撥打電話至甲○○所開設
    之上開「中林安養中心」與之商談賠償事宜時，以加害財產之事，向甲○○恫稱
    ：「要鬧得讓你不能開」等語，使甲○○心生畏懼，致生危害於安全。
二、案經甲○○訴請臺灣嘉義地方法院檢察署檢察官偵查起訴。
    理  由
一、訊據被告乙○○矢口否認上開犯行，辯稱：並未於上開時、地出言恐嚇告訴人甲
    ○○云云。惟查：右揭犯罪事實業經被告於偵查中坦認無訛（偵查卷第一四頁被
    面），並據告訴人於偵查中及本院審理中指訴述綦詳（偵查卷第一四頁；本院卷
    第一０頁背面、第一一頁），被告上開所辯，顯係臨訟杜撰卸責之詞，不足採信
    ，此外，並有錄音帶一捲扣案可資佐證，事證明確，被告犯行洵堪認定。
二、核被告所為，係犯刑法第三百零五條之恐嚇危害安全罪。又被告於上開時、地出
    言恐嚇告訴人時，係單獨為之，並非與證人丙○○共同為之，此業經告訴人於本
    院審理時指訴在卷（本院卷第一六頁背面），是公訴人認被告與姓名、年籍不詳
    之成年男子間，就上開恐嚇犯行，有犯意聯絡及行為分擔，均為共同正犯，容有
    誤會，附此敘明。爰審酌被告犯罪之動機、目的、手段、係因其父進住告訴人所
    開設之上開「中林安養中心」後，發生昏迷不醒之現象，疑為告訴人遲延送醫致
    其父死亡，嗣向告訴人要求賠償未果，心生不滿，始憤而出言恐嚇告訴人、所生
    損害及犯後飾詞狡辯，不知悔改之態度等一切情狀，量處如主文所示之刑，並諭
    知易科罰金之標準。
據上論斷，應依刑事訴訟法第二百九十九條第一項前段，刑法第三百零五條、第四十
一條，罰金罰鍰提高標準條例第一條前段、第二條，判決如主文。
本案經檢察官林世芬到庭執行職務。
中      華      民      國    八十九    年      三      月    二十八    日
                               臺灣嘉義地方法院刑事第一庭
                                         法  官  吳  麗  英
右正本證明與原本無異。
如不服本判決，應於判決送達後十日內向本院提出上訴狀( 應附繕本 )。
中      華      民      國    八十九    年      三      月    二十八    日
                                         書記官  李  子  英
附錄本案論罪科刑法條：
刑法第三百零五條：以加害生命、身體、自由、名譽、財產之事，恐嚇他人致生危害
                  於安全者，處二年以下有期徒刑、拘役或三百元以下罰金。


司法院資訊處製作；財團法人民間司法改革基金會備份。
